# 求助陈版主！！港币报表换算成人民币报表

提问人：Dimeko 时间：2021-10-23 08:05:05
您好，陈版主。
背景如下：A集团下即有港币记账的子公司，也有澳门币记账的子公司，也有CNY记账的子公司。如果我们现在需要依据中国企业会计准则编制A集团的20X4-20X6年的的合并报表。A集团的母公司是在香港注册成本的公司。
1.想请问一下A集团的记账本位币是不是要依据母公司的币种来定？
2.请问目前这个做法是否可行？如有不妥当的地方还请帮忙指出，非常感谢。
目前做法为：①用中国人民银行发布的人民币汇率中间价的资产负债表日的汇率将所有资产负债以及利润表科目全部换算成人民币；②股本和资本公积否可以直接按20X4年的资产负债表日的汇率，之后每年都用20X4年汇率，20X4年-20X6年之间新增的部分，按历史汇率换算。③未分配利润的折算方式：年初未分配利润直接等于上年的人民币未分配利润数据+换算后人民币利润数据。 ④全部科目按上述方式换算后，资产-负债-所有者权益的差额计入外币报表折算差异。

回答人：chenyiwei
1 、集团合并报表层面不存在记账本位币的概念，只有“列报货币”的概念。列报货币一般采用集团内母公司的记账本位币，但相关会计准则另有规定的除外（例如，如果执行企业会计准则，则按规定应将报表折合为人民币列报）。
2 、需注意利润表项目的折算汇率应当是该年度或期间的加权平均汇率，不应采用期末汇率。除此之外的做法基本可以接受。